臺灣宜蘭地方法院刑事判決　　　　　　　 94年度訴字第369號
公　訴　人　臺灣宜蘭地方法院檢察署檢察官
被　　　告　己○○
　　　　　　　　　　（現在臺灣宜蘭監獄執行中）
指定辯護人　本院公設辯護人戊○○
上列被告因偽造有價證券等案件，經檢察官提起公訴（94年度偵
緝字第124號、94年度偵字第1731號），本院判決如下：
    主  文
己○○連續意圖為自己不法之所有，而侵占離本人所持有之物，
處罰金參仟元，如易服勞役，以參佰元折算壹日。又意圖供行使
之用，而偽造有價證券，累犯，處有期徒刑參年貳月，如附表一
所列私文書上偽造之丙○○署押及印文各參枚、如附表二所示之
偽造支票壹張、偽造之丙○○印章壹顆均沒收之。又連續行使偽
造私文書，足以生損害於他人，累犯，處有期徒刑捌月，如附表
三所列變造證件上之己○○相片共貳張、如附表四所列私文書上
偽造之甲○○署押共柒枚、如附表五所列之SIM卡共參枚均沒收
之。應執行有期徒刑參年捌月、罰金參仟元，罰金如易服勞役，
以參佰元折算壹日。如附表一所列私文書上偽造之丙○○署押及
印文各參枚、如附表二所示之偽造支票壹張、偽造之丙○○印章
壹顆、如附表三所列變造證件上之己○○相片共貳張、如附表四
所列私文書上偽造之甲○○署押共柒枚、如附表五所列之SIM卡
共參枚，均沒收之。
其餘被訴竊盜部分，免訴。
    事  實
一、己○○前因竊盜案件，經臺灣臺中地方法院以91年度易字第
    2673號判決判處有期徒刑6月，如易科罰金，以銀元300元折
    算1日確定，甫於民國92年11月27日假釋縮刑期滿而執行完
    畢，詎其猶不知悔改，仍為下列犯行：
（一）己○○基於意圖為自己不法所有之侵占概括犯意，先於93
      年2月8日後之某日，在宜蘭縣蘇澳鎮蘇澳火車站新站候車
      區，拾獲脫離乙○○持有之汽車駕駛執照1張及空白支票7
      張（係乙○○於93年2月8日，在宜蘭縣羅東鎮羅東火車站
      後站停車場遭竊，其中1張支票之票號為TFJ0000000號、
      發票人為花蓮區中小企業銀行羅東分行）後，即將之侵占
      入己。復於93年4、5月間某日，在宜蘭縣羅東鎮羅東火車
      站附近，拾獲脫離丁○○持有之汽車駕駛執照1張後，亦
      將之侵占入己，嗣因於93年6月2日另案為警方逮捕時，臨
      時起意持丁○○之汽車駕駛執照冒名應訊，然仍為檢察官
      識破而查知上情（己○○冒名應訊所另涉之偽造文書罪嫌
      ，業經臺灣宜蘭地方法院檢察署檢察官另行聲請簡易判決
      處刑）。
（二）己○○另行基於行使偽造私文書、意圖供行使之用而偽造
      支票此種有價證券之犯意，於93年2月21日13時許，持其
      所偽刻之丙○○印章1顆，冒用丙○○之名義至設於嘉義
      市○○○路99號之「永慶不動產一心加盟店」即一心企業
      社，向該企業社業務員李淑媛稱欲購買門牌號碼嘉義縣朴
      子市○○○路196號房屋及其所座落之土地，且同時於「
      不動產買賣意願書」上之「買方簽章欄」內偽簽丙○○之
      署押（即簽名）2枚，並蓋用偽刻之丙○○印章之印文2枚
      、於「買方給付服務費承諾書」之「買方簽章欄」內偽簽
      丙○○之署押（即簽名）1枚，並蓋用偽刻之丙○○印章
      之印文1枚，而偽造表示丙○○願意依照「不動產買賣意
      願書」所載條件購買前開屋、地，並願意依照「買方給付
      服務費承諾書」所載內容給付服務費之私文書2件。復於
      前開拾得之付款人為花蓮區中小企業銀行羅東分行、票號
      為TFJ0000000號支票上之發票人簽章欄內，蓋用偽刻之丙○○印章之印文1枚，且偽填發票日期93年2月26日、面額
      新臺幣34萬元，而偽造以丙○○為發票人之支票1張。隨
      即將上開偽造之「不動產買賣意願書」、「買方給付服務
      費承諾書」及支票一同交予李淑媛而行使之，足以生損害
      於丙○○其人及一心企業社對於客戶身分管理之正確性。
（三）己○○於93年10月23日12時許，在宜蘭縣羅東鎮羅東火車
      站後站附近，竊得甲○○置於車牌號碼LI—6818號自小客
      車內旅行包1個（內有照相機1台、現金新臺幣4000元、甲○○之國民身分證及汽車駕照各1張、鑰匙等物。此部分
      竊盜犯行，另為免訴之諭知，詳後敘）之數日後，竟另行
      起意，基於變造特種文書之犯意，在宜蘭縣羅東鎮○○路
      61號租屋處內，以將自己之相片換貼於甲○○國民身分證
      、汽車駕駛執照上之方式，同時變造甲○○之國民身分證
      及汽車駕駛執照，足以生損害於甲○○及戶政機關對身分
      證製發管理、監理機關對駕照製發管理之正確性。己○○
      並旋即基於行使變造特種文書、行使偽造私文書、詐欺取
      財、詐欺得利之概括犯意，連續為下列犯行：
於93年10月28日某時，冒用甲○○之名義，至設於宜蘭縣羅東
  鎮內之敬業無線電器材有限公司羅東分公司（下稱敬業公司）
  ，申請租用遠傳電信股份有限公司（下稱遠傳公司）門號0000
  000000號之行動電話，並於遠傳公司「行動電話服務申請書」
  之「申請人簽名欄」內偽簽甲○○之署押（即簽名）2枚，而
  偽造表示甲○○向遠傳公司申請租用上開行動電話門號之私文
  書1件，並將該偽造之「行動電話服務申請書」交付予敬業公
  司承辦人而行使之，同時提供變造之甲○○國民身分證供核對
  身分，足以生損害於甲○○及戶政機關對身分證製發管理、遠
  傳公司對於行動電話租用者身分管理之正確性，且使代替遠傳
  公司核發門號SIM卡之敬業公司承辦人因此而陷於錯誤，誤以
  為係甲○○申請租用遠傳公司行動電話，而將遠傳公司門號00
  00000000號行動電話之SIM卡1枚交予己○○，同時遠傳公司亦
  陷於錯誤，誤以為甲○○有給付通話費之真意，而提供門號00
  00000000號行動電話之通話服務予己○○，己○○即因此而詐
  騙取得上開SIM卡之財物及免支付通話費新臺幣7588元之財產
  上不法利益。
於93年10月28日某時，冒用甲○○之名義，至設於台北市○○
  路43號1樓之和信電訊股份有限公司（下稱和信公司）北區旗
  艦服務中心，申請租用和信公司門號0000000000號之行動電話
  ，並同時於和信公司「行動電話服務申請書」之「同意欄」內
  偽簽甲○○之署押（即簽名）1枚、於和信公司「同意書」之
  「立同意書人簽章欄」內偽簽甲○○之署押（即簽名）1枚，
  而偽造表示甲○○向和信公司申請租用上開行動電話門號，並
  同意履行和信公司門號搭配優惠手機專案約定內容之私文書2
  件，並將該偽造之「行動電話服務申請書」、「同意書」交付
  予和信公司承辦人而行使之，同時提供變造之甲○○國民身分
  證及汽車駕駛執照供核對身分，足以生損害於甲○○及戶政機
  關對身分證製發管理、監理機關對駕照製發管理、和信公司對
  於行動電話租用者身分管理之正確性，且使和信公司陷於錯誤
  ，誤以為係甲○○申請租用行動電話，且有給付通話費之真意
  ，而將門號0000000000號行動電話之SIM卡1枚交予己○○，且
  提供該門號之通話服務予己○○，己○○即因此而詐騙取得上
  開SIM卡之財物及免支付通話費新臺幣2403元之財產上不法利
  益。
於93年10月30日某時，冒用甲○○之名義，至設於宜蘭縣宜蘭
  市○○路○段12號之電話通訊企業社，申請租用和信公司門號0
  000000000號之行動電話，並同時於和信公司「行動電話服務
  申請書」之「同意欄」內偽簽甲○○之署押（即簽名）1枚、
  於和信公司「特價手機二年約同意書」之「立同意書人簽章欄
  」及「申請人親簽欄」內各偽簽甲○○之署押（即簽名）1枚
  ，而偽造表示甲○○向和信公司申請租用上開行動電話門號，
  並同意履行和信公司特價手機專案約定內容之私文書2件，並
  將該偽造之「行動電話服務申請書」、「特價手機二年約同意
  書」交付予電話通訊企業社承辦人而行使之，同時亦提供變造
  之甲○○國民身分證供核對身分，足以生損害於甲○○及戶政
  機關對身分證製發管理、和信公司對於行動電話租用者身分管
  理之正確性，且使代替和信公司核發門號SIM卡之電話通訊企
  業社承辦人因此而陷於錯誤，誤以為係甲○○申請租用和信公
  司行動電話，而將和信公司門號0000000000號行動電話之SIM
  卡1枚交予己○○，同時和信公司亦陷於錯誤，誤以為甲○○
  有給付通話費之真意，而提供門號0000000000號行動電話之通
  話服務予己○○，己○○即因此而詐騙取得上開SIM卡之財物
  及免支付通話費新臺幣2324元之財產上不法利益。
二、嗣因一心企業社提示前揭偽造之支票後，臺灣票據交換所宜
    蘭分所發現該張支票業經乙○○辦理掛失，遂發函予嘉義縣
    警察局中埔分局查明掛失人乙○○是否有虛偽掛失之情事後
    ，始為警方循線查知上情。
三、案經甲○○訴由宜蘭縣警察局羅東分局、嘉義縣警察局中埔
    分局報請臺灣宜蘭地方法檢察署檢察官偵查起訴。
    理  由
壹、有罪部分：
一、訊據被告己○○對於上揭犯罪事實，除就「偽刻丙○○印章
    」之部分否認外，對於其餘之犯罪事實均已於本院審理時坦
    承不諱（見本院卷第19、21、22、49、50頁），且核與證人
    即被害人乙○○、甲○○；證人即一心企業社員工李淑媛、
    張佩君於警詢及檢察官偵訊時所證述之情節，均大致相符（
    按檢察官、被告、辯護人均同意將上開證人於警詢時所陳述
    之內容，採為本案證據），並有車輛竊盜資料個別查詢報表
    、臺灣票據交換所宜蘭縣分所函影本、退票理由單影本、票
    號TFJ0000000號支票影本、掛失止付票據提示人資料查報表
    、遺失票據申報書、偽造之買方給付服務費承諾書影本、偽
    造之不動產買賣意願書影本、存證信函、變造之甲○○國民
    身分證及汽車駕駛執照影本、未申請和信門號聲明書、未申
    請遠傳門號聲明書、和信公司法催字第10127166111047號函
    、和信公司法催字第10126948311046號函、遠傳公司法催字
    第1018680151號函、偽造之遠傳公司行動電話申請書影本、
    偽造之和信公司行動電話申請書及同意書影本（門號000000
    0000）、偽造之和信公司行動電話申請書及特價手機二年約
    同意書影本（門號0000000000）、內政部警政署刑事警察局
    刑紋字第0930204785號鑑驗書各1件及一心企業社監視錄影
    畫面翻拍相片2張在卷可稽；而被告就犯罪事實一（一）侵
    占丁○○駕照之犯行，亦經本院依職權調閱本院94年度易字
    第401號卷宗查證，核與該案被害人丁○○於檢察官偵訊時
    所證述之情節一致（見臺灣花蓮地方法院檢察署93年度偵字
    第2423號卷第20、21頁）。依此，足徵被告上開自白確與事
    實相符。至於被告雖否認有偽刻丙○○印章之犯行，並辯稱
    「伊係於93年2月間在宜蘭縣蘇澳鎮蘇澳火車站新站候車區
    ，拾獲1個皮包，裡面有乙○○之汽車駕駛執照1張、空白支
    票7張及丙○○之印章1顆，伊並未偽刻該印章。」云云，然
    查：被告已於檢察官偵訊時供承「支票上之丙○○印章是我
    在買房子之前就先刻好」等情甚明（參見宜蘭地檢署94 年
    度偵緝字第124號卷第15頁），且證人乙○○亦已於警詢中
    證述「票號TFJ0000000號、發票人花蓮區中小企業銀行羅東
    分行之支票是我在93年2月8日失竊的空白支票，該支票失竊
    時，並沒有填寫金額、日期及蓋印章，我並不認識支票上所
    記載之發票人丙○○。」等語明確（見嘉義縣警察局中埔分
    局刑案偵查卷第1頁）（按檢察官、被告、辯護人均同意將
    證人於警詢時所陳述之內容，採為本案證據），顯然證人乙○○不可能持有其所不認識之丙○○之印章。因此，被告事
    後翻異前詞所為之辯解，顯然不足採信，其偽刻丙○○印章
    1顆之犯行，已堪認定。綜上所述，本案事證已臻明確，被
    告犯行堪予認定，應依法論科。
二、核被告己○○關於事實欄一（一）之所為，係犯刑法第337
    條之侵占離本人所持有之物罪。被告先後2次犯行，時間緊
    接，方法相同，觸犯構成要件相同之罪名，顯係基於概括犯
    意反覆為之，應依連續犯之規定論以一罪，並依法加重其刑
    。另檢察官就被告侵占丁○○汽車駕駛執照之犯行，雖未及
    於起訴書中論列，然被告已於本院審理時坦承該部份犯行，
    本院復認為此部分犯行與已起訴之侵占離乙○○持有物部分
    ，有連續犯之裁判上一罪關係，為起訴效力所及，自應併予
    審理，附此敘明。
三、核被告己○○關於事實欄一（二）之所為，係犯刑法第216
    條、第210條之行使偽造私文書罪；刑法第201條第1項之偽
    造有價證券罪。被告偽刻印章並蓋用印文、偽造署押之行為
    ，均係偽造私文書、偽造有價證券之階段行為，均不另論罪
    。被告偽造私文書、偽造有價證券後，復持以行使，其偽造
    私文書、行使偽造有價證券之低度行為，分別應為行使偽造
    私文書、偽造有價證券之高度行為所吸收，均不另論罪。被
    告係基於冒名購買房屋之同一目的，同時偽造及行使如附表
    一所列之私文書，係侵害同一之個人法益，應屬單純一罪。
    另被告為了冒名購屋，而行使偽造私文書及偽造有價證券，
    故其所犯之行使偽造私文書罪、偽造有價證券罪間，有方法
    、結果之牽連關係，應從一重之偽造有價證券罪處斷。又被
    告前因竊盜案件，經臺灣臺中地方法院以91年度易字第2673
    號判決判處有期徒刑6月，如易科罰金，以銀元300元折算1
    日確定，甫於92年11月27日假釋縮刑期滿而執行完畢之事實
    ，有卷附之臺灣高等法院被告前案紀錄表1件可資參照，其
    於有期徒刑之執行完畢後，五年以內再犯有期徒刑以上之偽
    造有價證券罪，為累犯，應依法加重其刑。
四、核被告己○○關於事實欄一（三）之所為，係犯刑法第216
    條、212條之行使變造特種文書罪；刑法第216條、第210條
    之行使偽造私文書罪；刑法第339條第1項之詐欺取財罪；刑
    法第339條第2項之詐欺得利罪。被告雖同時變造如附表三所
    示之2張證件，且於事實欄一（三）所載時、地，同時行
    使之，然該次之變造、行使行為所侵害者，均為同一之個人
    及社會法益，均應屬單純一罪。被告於事實欄一（三）、
    所載時、地，分別基於冒名申辦行動電話之同一目的，同
    時偽造及行使「行動電話服務申請書」、「同意書」各1件
    ，分別係侵害同一之個人法益，各應屬單純一罪。另SIM卡
    在一定條件下具有可轉讓性，有一定之財產上價值，顯具有
    財物之性質，是被告詐得SIM卡之所為，已構成詐欺取財罪
    ，起訴書就此部分未爰引刑法第339條第1項予以論罪，容有
    未洽，惟自起訴書之犯罪事實欄以觀，足認此部分犯行業經
    起訴，本院自應加以審理，附此敘明。又被告偽造署押之行
    為，係偽造私文書之階段行為，不另論罪。被告變造特種文
    書、偽造私文書後，復持以行使，其變造特種文書、偽造私
    文書之低度行為，分別應為行使之高度行為吸收，均不另論
    罪。被告先後多次行使變造特種文書、行使偽造私文書、詐
    欺取財、詐欺得利之行為【註：事實欄一（三）、、
    所載犯行，均分別僅論各罪行為1次】，均時間緊接，方法
    相同，分別觸犯構成要件相同之罪名，顯均係基於概括犯意
    反覆為之，分別應依連續犯之規定論以一罪，並均依法加重
    其刑。被告係以持變造證件，行使偽造私文書之方式，冒名
    向電信公司申請租用門號而詐得SIM卡，並藉以撥打通話而
    詐得免付通話費之財產上不法利益，故其所犯上開連續行使
    變造特種文書罪、連續行使偽造私文書罪、連續詐欺取財罪
    、連續詐欺得利罪間，自均有方法、結果之牽連關係，應從
    一重之連續行使偽造私文書罪處斷。又依前所述，被告甫於
    92年11月27日假釋縮刑期滿而執行有期徒刑完畢，則其於有
    期徒刑執行完畢後，五年內再犯有期徒刑以上之連續行使偽
    造私文書罪，為累犯，應依法遞加重其刑。
五、被告所犯上開連續侵占離本人所持有之物罪、偽造有價證券
    罪、連續行使偽造私文書罪3罪間，犯意各別，行為互殊，
    應予分論併罰。
六、爰審酌被告之素行、智識程度；犯罪之動機、目的、手段、
    所生危害、所得利益；所為之侵占、偽造有價證券、行使變
    造特種文書、行使偽造私文書、詐欺取財、詐欺得利等犯行
    ，對於各被害人造成之損害非輕，惡性匪淺；犯後已坦承大
    部分犯行，態度尚佳等一切情狀，分別量處如主文所示之刑
    ，且就罰金刑部分諭知易服勞役之折算標準，並定其應執行
    之刑，且就罰金刑部分諭知易服勞役之折算標準，以示警懲
    。至於被告所偽造之丙○○印章1顆、如附表一及附表四所
    列之私文書、如附表二所示之偽造支票1張、如附表三所列
    變造證件上之己○○相片各1張、如附表五所列之行動電話
    SIM卡3枚，固均未扣案，惟無證據證明業已滅失，則偽造之
    丙○○印章1顆、如附表一所列私文書上偽造之丙○○署押
    （即簽名）及印文各3枚、如附表四所列私文書上偽造之甲○○署押（即簽名）共7枚，均應依刑法第219條規定；如附
    表二所示之偽造支票1張，應依刑法第205條規定；如附表三
    所列變造證件上之己○○相片各1張（合計共2張），應依刑
    法第38條第1項第2款規定；如附表五所列之行動電話SIM卡3
    枚，應依刑法第38條第1項第3款規定，分別於所犯各罪下宣
    告沒收之，並併執行之。
貳、免訴部分：
一、公訴意旨另以：被告己○○基於基於意圖為自己不法所有之
    竊盜犯意，於93年10月23日12時許，在宜蘭縣羅東鎮羅東火
    車站後站附近，見甲○○所有車牌號碼LI—6818號自小客車
    車門未上鎖，遂徒手打開車門竊取放置於車內之旅行包1個
    （內有照相機1台、現金新臺幣4000元、甲○○之國民身分
    證及汽車駕照各1張、鑰匙等物）得手，因認被告涉犯刑法
    第320條第1項之竊盜罪嫌。
二、按案件曾經判決確定者，應諭知免訴之判決，刑事訴訟法第
    302條第1款定有明文。又案件曾經判決確定者，應為免訴之
    判決，此項原則關於實質上一罪或裁判上一罪，均有其適用
    。連續犯及牽連犯係裁判上之一罪，其一部分犯罪事實曾經
    判決確定者，其效力當然及於全部，故檢察官復將其他部分
    重行起訴，亦應諭知免訴之判決。次按，判決應宣示之，但
    不經言詞辯論之判決，不在此限，刑事訴訟法第224條第1項
    定有明文。又裁判製作裁判書者，除有特別規定外，應以正
    本送達於當事人、代理人、辯護人及其他受裁判之人，同法
    第227條第1項亦有明定。是裁判如經宣示者，於宣示時對外
    發生效力；如未經宣示、公告時，則於該裁判送達於當事人
    、代理人、辯護人或其他受裁判之人時，始對外發生裁判之
    效力。而經宣示之判決，於最後審理事實法院宣示判決後始
    行發生之事實，既非該法院所得審判，即為該案判決之既判
    力所不及，其既判力對於時間效力之範圍，固應以最後審理
    事實法院之宣示判決日為判斷之標準，因而經宣示得上訴於
    高等法院之第一審刑事判決，如未據上訴，其既判力之時點
    ，固應至宣判之日。惟若第一審之判決，因未經言詞辯論，
    而未宣示及對外公告，嗣該判決送達後，因未上訴而確定，
    該判決因未經宣示及公告，應以其正本最先送達於當事人之
    時，對外發生效力，而以之為該判決確定既判力範圍之時點
    。
三、經查，被告因於93年9月16日20許，在宜蘭縣羅東鎮○○路
    鎮公所前立體停車場2樓，竊取藍永峰置於車牌號碼NI—193
    號營業用小客車內之現金新臺幣2050元、金戒指2枚、香菸1
    包之犯行，經本院羅東簡易庭於93年10月19日逕以93年度羅
    簡字第269號簡易判決判處有期徒刑5月，如易科罰金，以銀
    元300元折算1日，書記官於93年10月26日製作判決正本後，
    已將判決正本送達予當事人，嗣因當事人並未上訴，而於93
    年11月29日確定之事實，有本院上開判決書、宜蘭地檢署93
    年度偵字第3020號起訴書、臺灣高等法院被告前案紀錄表各
    1件在卷可稽。因上開刑事簡易判決並未經言詞辯論，且未
    對外宣示或公告，則依前揭二之說明，該判決確定既判力之
    時點，應以判決正本最先送達於當事人之日為準。而依上開
    判決書之記載，可知書記官係於93年10月26日製作判決正本
    ，則該判決正本最先送達於當事人之時間當然係在93年10月
    26日以後，故本院93年度羅簡字第269號刑事簡易判決確定
    既判力之時點係在93年10月26日至93年11月29日間。本件情
    形，綜核前開案件之犯罪事實與本案公訴人起訴所指之被告
    犯行，可知2案件之犯罪時間係在93年9月16日至同年10月23
    日間，時間密接、犯案地點均係於宜蘭縣羅東鎮內，地緣關
    係相同、均徒手行竊他人車內物品，行為模式相似，足徵本
    案被告被訴之竊盜犯行，與前開判決確定之竊盜犯行，犯罪
    時間緊接，觸犯構成要件相同之罪名，顯係基於概括犯意反
    覆為之，二者間有連續犯之裁判上一罪關係，為同一案件，
    則揆諸上開二之說明，本案被告被訴之93年10月23日竊盜犯
    行既係在本院93年度羅簡字第269號刑事簡易確定判決正本
    最先送達於當事人之前所為，自為該確定判決既判力所及，
    本院即應就此部分為免訴之判決。
據上論斷，應依刑事訴訟法第299條第1項前段、第302條第1款，
刑法第56條、第337條、第216條、第210條、第212條、第201條
第1項、第339條第1項、第2項、第55條、第47條、第42條第2項
、第219條、第205條、第38條第1項第2款、第3款、第51條第5款
、第9款、第10款，罰金罰鍰提高標準條例第1條前段、第2條，
判決如主文。
本案經檢察官陳嘉瑜到庭執行職務。
中　　華　　民　　國　　94　　年　　12　　月　 　6　  日
                  臺灣宜蘭地方法院刑事第四庭
                      審判長法  官  林 惠 玲
                      　    法  官  郭 淑 珍
                            法  官  劉 家 祥
以上正本證明與原本無異。
如不服本判決，應於判決送達後10日內，向本院提出上訴狀（應
附繕本）。
                            書記官  邱 淑 秋
中　　華　　民　　國　　94　　年　　12　　月　　7 　　日
附錄本案論罪科刑法條全文：
刑法337條
(侵占遺失物罪)
意圖為自己或第三人不法之所有，而侵占遺失物、漂流物或其他
離本人所持有之物者，處五百元以下罰金。
刑法第216條
(行使偽造變造或登載不實之文書罪)
行使第二百十條至第二百十五條之文書者，依偽造、變造文書或
登載不實事項或使登載不實事項之規定處斷。
刑法第210條
(偽造變造私文書罪)
偽造、變造私文書，足以生損害於公眾或他人者，處五年以下有
期徒刑。
刑法第212條
(偽造變造特種文書罪)
偽造、變造護照、旅券、免許證、特許證及關於品行、能力服務
或其他相類之證書、介紹書，足以生損害於公眾或他人者，處一
年以下有期徒刑、拘役或三百元以下罰金。
刑法第201條第1項
意圖供行使之用，而偽造、變造公債票、公司股票或其他有價證
券者，處三年以上十年以下有期徒刑，得併科三千元以下罰金。
刑法第339條
(普通詐欺罪)
意圖為自己或第三人不法之所有，以詐術使人將本人或第三人之
物交付者，處五年以下有期徒刑、拘役或科或併科一千元以下罰
金。以前項方法得財產上不法之利益或使第三人得之者，亦同。
前二項之未遂犯罰之。
附表一：偽造丙○○名義之私文書
編號  偽造之私文書名稱      偽造之印章印文及署押
一    不動產買賣意願書      於此意願書上偽造丙○○之署押2
                            枚，並蓋用偽刻之丙○○印章之
                            印文2枚
二    買方給付服務費承諾書  於此承諾書上偽造丙○○之署押1
                            枚，並蓋用偽刻之丙○○印章之
                            印文1枚
附表二：偽造丙○○名義之支票1張（票號：TFJ0000000號、票
載發票人：丙○○、票載發票日：93年2月26日、票載金額：新
臺幣34萬元、付款人：花蓮區中小企業銀行羅東分行。）
附表三：變造甲○○之證件
編號  變造之證件名稱  變造之方法
一    國民身分證      將國民身分證上之甲○○相片1張換貼
                      成己○○之相片1張。
二    汽車駕駛執照    將汽車駕駛執照上之甲○○相片1張換
                      貼成己○○之相片1張。
附表四：偽造甲○○名義之私文書
編號  偽造之私文書名稱     偽造之署押
一    行動電話服務申請書   於此申請書上偽造甲○○之署押
      （遠傳公司門號0926   2枚。
      391660號部分）
二    行動電話服務申請書   於此申請書上偽造甲○○之署押
      （和信公司門號0938   1枚。
      063262號部分）
三    同意書（和信公司門   於此同意書上偽造甲○○之署押
      號0000000000號部分） 1枚。
四    行動電話服務申請書   於此申請書上偽造甲○○之署押
      （和信公司門號0925   1枚。
      895790號部分）
五    特價手機二年約同意   於此同意書上偽造甲○○之署押
      書（和信公司門號09   2枚。
      00000000號部分）
附表五：詐得之行動電話SIM卡
編號
一   遠傳公司門號0000000000號之SIM卡1枚。
二   和信公司門號0000000000號之SIM卡1枚。
三   和信公司門號0000000000號之SIM卡1枚。
